臺灣臺中地方法院刑事判決　　　　　　　96年度易字第4063號
公　訴　人　臺灣臺中地方法院檢察署檢察官
被　　　告　甲○○
上列被告因毒品危害防制條例案件，經檢察官提起公訴（96年度
毒偵緝字第171號），本院判決如下：
    主    文
甲○○施用第二級毒品，累犯，處有期徒刑捌月，減為有期徒刑
肆月，如易科罰金，以新臺幣壹仟元折算壹日。
    犯罪事實
一、甲○○曾於民國89年間因施用第二級毒品安非他命，經送觀
    察、勒戒後，認無繼續施用之傾向，於89年5 月11日釋放出
    所後，經臺灣臺中地方法院檢察署檢察官以89年度毒偵字第
    2624號為不起訴處分。又於90年間因施用第二級毒品安非他
    命，經臺灣臺中地方法院檢察署檢察官以90年度毒偵字第46
    0 號及91年度偵字第8889號提起公訴並送強制戒治，嗣分別
    經本院以90年度易字第1419號及91年度易字第1399號，各判
    處有期徒刑6月及6月確定，強制戒治部分於92年9月6日執行
    完畢，有期徒刑部分接續執行，甫於93年6月3日縮刑期滿執
    行完畢。詎甲○○乃不戒除施用毒品惡習，復基於施用第二
    級毒品安非他命之犯意，於96年2月2日晚間10時30分許回溯
    96小時內某時，在臺中縣市某不詳處所，施用第二級毒品甲
    基安非他命1 次。嗣警方經其同意採集尿液送驗後，結果呈
    甲基安非他命陽性反應，因而查獲。
二、案經臺中縣警察局大甲分局報告臺灣臺中地方法院檢察署檢
    察官偵查起訴。
    理    由
一、訊據被告甲○○矢口否認有何施用甲基安非他命之犯行，辯
    稱：伊自戒治出所後，即擔任大樓管理員之工作，之後即未
    再施用毒品云云。惟查：
    (一)本件被告於警局所採集之尿液，係經由被告本人捺按指印
      封存等情，為被告所自承，並有尿液代號與真實姓名對照
      表1份在卷可參。
    (二)又被告前開採集之尿液，經送請中山醫學大學附設醫院藥
      物濫用檢測中心以氣相層析質譜儀（GC／MS）檢驗結果，
      係呈甲基安非他命陽性反應，有該醫院出具之濫用藥物尿
      液檢驗報告一紙在卷可憑。按氣相層析質譜儀係目前最常
      採用以測試嫌疑人有無施用毒品之確認方法，蓋在良好的
      操作條件下，以氣相層析質譜儀作藥物及其代謝產物之定
      性及定量分析，將可排除偽陽性之可能，幾乎不會有偽陽
      性反應產生，有行政院國軍退除役官兵輔導委員會臺北榮
      民總醫院83年4月7日（83）北總內字第03059 號函可資參
      照。又按常人如未施用毒品，其尿水中當無呈毒品藥物陽
      性反應，倘有施用者，約70% 於24小時內自尿中排出，約
      90% 於96小時自尿中排出，故推算施用時間距採尿時間最
      長可能不會超過4 日，此經行政院衛生署藥物食品檢驗局
      81年2月8日（81）藥檢壹字第001156號函示甚明。基此，
      被告於被查獲當時所採集之尿液，經以氣相層析質譜分析
      法檢驗結果，既呈甲基安非他命陽性之反應，足認被告確
      有於96年2月2日晚間10時30分許（即警局採尿之時間）回
      溯96小時內之某時，施用第二級毒品甲基安非他命之行為
      。被告辯稱未施用毒品一情，不足採信，其施用毒品犯行
      堪予認定。
二、查被告曾89年間因施用第二級毒品安非他命，經送觀察、勒
    戒後，認無繼續施用之傾向，於89年5 月11日釋放出所，嗣
    經檢察官為不起訴處分；復因施用第二級毒品安非他命，經
    檢察官提起公訴並送強制戒治，公訴部分，經法院各判處有
    期徒刑6月及6月確定，強制戒治部分則於92年9月6日執行完
    畢，有期徒刑部分接續執行，於93年6月3日縮刑期滿執行完
    畢，有不起訴處分書、判決書、臺灣高等法院被告前案紀錄
    表在卷可證，其於強制戒治執行完畢後，5 年內再犯毒品危
    害防制條例第10條之罪，應依法訴追。
三、核被告所為，係犯毒品危害防制條例第10條第 2項之施用第
    二級毒品罪，被告持有毒品之低度行為應為施用之高度行為
    所吸收，不另論罪。又被告有事實欄所載之前科，其於有期
    徒刑執行完畢後，5 年內故意再犯本件有期徒刑以上之罪，
    為累犯，應依刑法第47條第1 項之規定加重其刑。爰審酌被
    告前曾因施用毒品案件，經觀察勒戒、強制戒治及刑之執行
    ，猶不知悔改，復再犯本件之施用毒品罪，顯然無視毒品對
    於其自身健康之戕害及對於社會安全與公共秩序之潛在危害
    ，惟慮及其犯罪之動機、目的、手段、犯後態度，及被告本
    件施用毒品之次數僅有一次等一切情狀，量處如主文所示之
    刑。
四、又被告所犯施用第二級毒品罪，因其犯罪時間在96年4 月24
    日以前，合於中華民國96年罪犯減刑條例第2 條第1項第3款
    之減刑條件，且無同條例第3 條不得減刑之事由，應減其刑
    期二分之一，並依同條例第9 條之規定，諭知易科罰金之折
    算標準，以示懲儆。
據上論斷，應依刑事訴訟法第273 條之1第1項、第299條第1項前
段，毒品危害防制條例第10條第2項，刑法第11條、第47條第1項
、第41條第1 項前段，中華民國96年罪犯減刑條例第2條第1項第
3 款、第7條、第9條，判決如主文。
中　　華　　民　　國　　96　　年　　9 　　月　　21　　日
                  刑事第六庭  法  官  高英賓
上正本證明與原本無異。
如不服本判決，應於收送達後10日內向本院提出上訴書狀（應敘
述具體理由並附繕本）。
上訴書狀如未敘述理由，應於上訴期間屆滿後20日內補提理由書
於本院。
                              書記官  司立文
中　　華　　民　　國　　96　　年　　9 　　月　　21　　日
附錄論罪科刑法條：
毒品危害防制條例第10條
施用第一級毒品者，處 6 月以上 5 年以下有期徒刑。
施用第二級毒品者，處 3 年以下有期徒刑。
